臺灣新竹地方法院交通事件裁定　　　　　96年度交聲字第61號
移
異　議　人
即受處分人　甲○○
上列受處分人因違反道路交通管理處罰條例案件，對於交通部公
路總局新竹區監理所新竹市監理站民國96年2 月9 日竹監新四字
第裁51-VG0000000號裁決處分聲明異議，本院裁定如下：
    主  文
異議駁回。
    理  由
一、按汽車駕駛人停車時，在顯有妨礙其他人、車通行處所停車
    ，處新臺幣600 元以上1,200 元以下罰鍰，道路交通管理處
    罰條例第56條第1 項第5 款定有明文。次按道路交通案件處
    理辦法第19條規定，交通法庭認為聲明異議無理由者，應以
    裁定駁回之。
二、原處分機關交通部公路總局新竹區監理所新竹市監理站（下
    稱新竹市監理站）移送意旨略以：異議人即受處分人甲○○
    所有車牌號碼JH－3456號自用小客車，於民國95年11月5 日
    上午9 時31分，在屏東縣潮洲鎮○○路，為屏東縣警察局潮
    洲分局掣開屏警交字第VG0000000 號違反道路交通管理事件
    通知單（下稱違規通知單），逕行舉發違反道路交通管理處
    罰條例第56條第1 項第5 款規定，「在顯有妨礙其他車通行
    處所停車」，並依規定送達異議人，本案異議人於95年12月
    25日向新竹市監理站提出陳述略以：「違反道路交通規則，
    都是駕駛員的錯嗎？…」，經轉原舉發單位查覆略以：「…
    經查舉發員警當時發現該車引擎熄火，駕駛人已離開駕駛座
    位上，且車輛暫停慢車道停車，足以影響他車通行之事證明
    確，始予以舉發…」，新竹市監理站乃於96年2 月9 日，依
    據道路交通管理處罰條例第56條第1 項第5 款之規定，以竹
    監新四字第裁51-VG0000000號裁決書裁處異議人新臺幣（下
    同）900 元罰鍰。
三、聲明異議意旨略以：受處分人於95年11月5 日，因想要買咖
    啡提神，暫時將車輛停在店家門前，佔用半個機車道，買完
    咖啡後發現警察剛好開完罰單準備離開。受處分人想問的是
    ：(1)受處分人停車的地方是潮州（鄉下）的郊區，暫時停車
    下來買東西，一下子就將車子開走，當時路上車子也很少，
    若這樣也不行，為何在隔壁的馬路（朝昇路），經常有人違
    規停車，一停就是一個早上或一整天，不見取締呢？(2)在潮
    州的鎮中心（三角公園四周、麥當勞前、華南銀行前），經
    常有人違規停車，為何很少看見來取締呢？請問警察取締的
    標準在那裡？(3)受處分人第一次申訴內容的警察答覆書說：
    車子引擎熄火，駕駛員已離開駕駛座位上。請問買東西車子
    不熄火，豈不是容易被偷嗎？警察也經常宣導離開車子，要
    熄火上鎖。(4)受處分人也常看見警車內的警察，違規停車下
    來吃飯或買東西，違規的程度超過我這次。為何警察可以，
    一般老百姓不行呢？(5)若受處分人這樣不行，潮州警察只要
    拿個相機，在每個便利商店前等著車輛違規拍照，潮州警察
    不是就賺翻天了等語。
四、經查：
（一）本件異議人甲○○所有車牌號碼JH－3456號自用小客車，
      於95年11月5 日上午9 時31分，在屏東縣潮洲鎮○○路，
      「在顯有妨礙他車通行處所停車」，為警逕行舉發之事實
      ，有上開違規通知單1 紙、違規照片1 幀及屏東縣警察局
      潮州分局96年1 月11日潮警交字第0960000236號函附卷可
      稽。
（二）而異議人對於有違規通知單上所載「在顯有妨礙他車通行
      處所停車」之違規事實固不爭執，惟主張有他人同屬違規
      ，為何不見取締，取締的標準何在等語。惟查，按隔壁馬
      路停放車輛究否多數同時違反交通管理處罰事件，依執行
      員警之人數及現場違反情狀、性質、時地等情，均屬員警
      執行取締交通違規事件之裁量權範圍，異議人自不得據此
      作為卸責免罰之事由。本案舉發員警當時發現該車引擎熄
      火，駕駛人已離開駕駛座位上，且車輛暫停慢車道，停車
      足以影響他車通行之事證明確，始予以舉發等情，有屏東
      縣警察局潮州分局96年1 月11日潮警交字第0960000236號
      函1 紙附卷可證，又同時有多起違規事件時，員警先取締
      何件，乃員警執行取締交通違規事件之裁量權範圍，核屬
      妥當，難認有何違法情事。況異議人所辯，仍無解於本件
      違規行為之認定，自無可採。又本件受處分人所有之前揭
      自用小客車當時之停放位置，右方輪胎壓住白色實線，車
      體幾乎佔據整個慢車道，此有當日違規舉發照片1 幀在卷
      可參，顯見該車確有「在顯有妨礙他車通行處所停車」之
      事實，舉發單位並無執法過當之問題，是異議人執前詞泛
      稱舉發單位如此執法豈不賺翻等等，並無從採為免予處罰
      之事由。
五、綜上所述，異議人既有前揭違規事實，原處分機關依道路交
    通管理處罰條例第56條第1 項第5 款，裁處罰鍰900 元，經
    核尚稱允當，異議人指摘原處分不當，為無理由，應予駁回
    。
六、依道路交通案件處理辦法第19條，裁定如主文。
中　　華　　民　　國　　96　　年　　4 　　月　　27　　日
                  交通法庭法　官  馮俊郎
以上正本證明與原本無異。
如不服本裁定，應於裁定送達後5 日內向本院提出抗告狀。
中　　華　　民　　國　　96　　年　　4 　　月　　27　　日
                          書記官  鄧雪怡
